# 或有资产是否应该确认

提问人：kinkiandw 时间：2011-03-08 14:34:32
企业在 2008 年被客户起诉销售的产品质量伪劣，当是按照起诉金额已经预提了预计负债，而且在报表里面也适当披露了或有事项。
2010 年法院判决企业败诉，需要赔偿一笔款项，但是企业根据保险合同条款，预计可以得到适当的保险理赔。
2010 年企业如下做帐： dr. 预提费用 Cr. 其他应付款 对于保险理赔没有入账。
我想问一下，如果在 2010 年财务报表报出前，企业已经获得保险公司理赔， 2010 年财务报表中是否要确认或有资产？如果不能确认，是否要适当披露或有资产？

回答人：chenyiwei
根据《企业会计准则第 13 号——或有事项》第七条规定：“企业清偿预计负债所需支出全部或部分预期由第三方补偿的，补偿金额只有在基本确定能够收到时才能作为资产单独确认。确认的补偿金额不应当超过预计负债的账面价值”。 因此，能否在 2010 年末资产负债表中确认或有资产，取决于根据截至 2010 年 12 月 31 日可获得的信息，对获得保险理赔的可能性是否已经基本确定（概率在 95 ％以上）。不能仅仅根据期后获得理赔就认为应当在 2010 年末确认应收补偿款。例如，在 2010 年末，企业是否已经启动理赔程序；根据截至 2010 年末与保险公司的沟通结果，认为获得赔偿的金额是否已经基本确定，并已经根据保险公司内部的理赔处理程序获得保险公司内部的批准等。
如果不能确认或有资产，则根据准则第十四条规定：“企业通常不应当披露或有资产。但或有资产很可能会给企业带来经济利益的，应当披露其形成的原因、预计产生的财务影响等。”